臺灣基隆地方法院刑事判決　
111年度訴字第147號
公  訴  人  臺灣基隆地方檢察署檢察官
被      告  黃玉玲




上列被告因違反個人資料保護法案件，經檢察官提起公訴（111
年度偵字第1623號），嗣雙方於言詞辯論終結前就科刑範圍達成
合意，且被告認罪，本院合議庭依檢察官聲請裁定由受命法官獨
任進行協商程序，並判決如下：
    主  文
黃玉玲犯個人資料保護法第41條之非公務機關非法利用個人資料
罪，處有期徒刑3月，如易科罰金，以新臺幣1,000元折算1日。
    事實及理由
一、本案之犯罪事實及證據，均引用起訴書之記載（如附件），
    另增列下列證據：
　㈠被告黃玉玲於本院準備程序及協商程序中之自白。
　㈡基隆市警察局第四分局偵查隊110年12月8日公務電話紀錄表(
    貸款業者提供IP位址)。
　㈢被告提出之社區群組LINE通訊紀錄截圖及告訴人陳素琴張貼
    在社區大門之紙條(其上留有告訴人之行動電話門號)照片。
二、本案經檢察官當庭更正被告所犯法條為個人資料保護法第41
    條及第20條第1項規定(本院卷第34至35頁)，並與被告於審
    判外就科刑範圍達成合意，且被告為認罪之表示（本院卷第
    41頁、第43至45頁）。經查，上開協商合意之內容，並無刑
    事訴訟法第455條之4第1項所列情形之一，是檢察官聲請改
    依協商程序而為判決，核無不合，本院爰不經言詞辯論，依
    雙方協商合意內容判決如主文。
三、應適用之法條：刑事訴訟法第455條之2第1項、第455條之11
    第2項、第455條之4第2項、第455條之8、第454條第2項。
四、協商判決有下列情形之一者，始得提起上訴：
  ㈠協商程序終結前，被告撤銷協商合意或檢察官撤回協商聲請
    。
  ㈡被告協商之意思非出於自由意志。
  ㈢被告所犯之罪非刑事訴訟法第455條之2第1項所定得以聲請協
    商判決者。
  ㈣被告有其他較重之裁判上一罪之犯罪事實。
  ㈤法院認應諭知免刑或免訴、不受理。
  ㈥法院未於協商合意範圍內為判決。
  ㈦法院為協商判決所科之刑，非緩刑、2年以下有期徒刑、拘役
    或罰金。
五、如有前述得上訴之情形，因而不服本判決，應自判決送達之
    翌日起20日內，向本院提出上訴書狀及其繕本。上訴書狀未
    敘述上訴理由者，應於上訴期間屆滿後20日內補提理由書。
本案經檢察官何治蕙提起公訴，檢察官陳宜愔到庭執行職務。
中　　華　　民　　國　　111 　年　　6 　　月　　2 　　日
                  刑事第五庭  法　官  陳怡安
以上正本證明與原本無異。
本判決除有刑事訴訟法第455條之4第1項第1款、第2款、第4款、
第6款、第7款所定情形之一，或違反同條第2項規定者外，不得
上訴。
如有前揭除外情形，如不服本判決應於收受送達後20日內向本院
提出上訴書狀，並應敘述具體理由；其未敘述上訴理由者，應於
上訴期間屆滿後20日內向本院補提理由書(均須按他造當事人之
人數附繕本)「切勿逕送上級法院」。　
中　　華　　民　　國　　111 　年　　6 　　月　　2 　　日
                              書記官  洪福基
附錄本案論罪科刑法條全文：
個人資料保護法第41條
意圖為自己或第三人不法之利益或損害他人之利益，而違反第6
條第1項、第15條、第16條、第19條、第20條第1項規定，或中央
目的事業主管機關依第21條限制國際傳輸之命令或處分，足生損
害於他人者，處5年以下有期徒刑，得併科新臺幣1百萬元以下罰
金。
【附件】
臺灣基隆地方檢察署檢察官起訴書
                                     111年度偵字第1623號
　　被　　　告　黃玉玲　
上列被告因違反個人資料保護法案件，業經偵查終結，認應提起
公訴，茲將犯罪事實及證據並所犯法條分敘如下：
　　　　犯罪事實
一、黃玉玲與陳素琴係鄰居關係，雙方素有嫌隙。黃玉玲竟意圖
    損害他人之利益，基於違法利用個人資料之犯意，於民國11
    0年10月30日7時28分許，在基隆市○○區○○街00巷0號6樓之9
    住處，以自己之行動電話上「好運貸」貸款網站填寫陳素琴
    之姓名、行動電話之個人資料表示有貸款需求，違法利用陳
    素琴上開個人資料，致生損害於陳素琴，嗣陳素琴於同年11
    月1日起接獲多通貸款公司來電，經報警處理，始循線查悉
    上情。
二、案經陳素琴訴由基隆市警察局第四分局報告偵辦。
　　　　證據並所犯法條
一、證據清單及待證事實
編號 證據名稱 待證事實 1 被告黃玉玲於警詢及偵查中之供述 被告坦承有自社區公告取得告訴人陳素琴之個人資料後，復上「好運貸」貸款網站填寫告訴人之姓名、行動電話之個人資料表示有貸款需求之事實。 2 證人即告訴人陳素琴於警詢及偵查中之指述 全部犯罪事實。 3 通聯調閱查詢單1份 被告有於110年10月30日7時28分許，利用IP位址110.28.37.167以門號0000000000號行動電話上「好運貸」貸款網站之事實。 4 告訴人手機通話紀錄翻拍照片2張 證明告訴人接獲貸款業者電話之事實。 
二、核被告所為，係違反個人資料保護法第41條第1項之違反個
    人資料保護法第19條第1項、同法第20條第1項規定之非公務
    機關未依規定蒐集、處理及未於蒐集特定目的必要範圍內利
    用個人資料罪嫌。
三、依刑事訴訟法第251條第1項提起公訴。
　  此　致
臺灣基隆地方法院
中　　華　　民　　國　 111　　年　　 3　　月　　22　　日
　　　　　　　　　　　　　　　檢　察　官　何治蕙
本件正本證明與原本無異
中　　華　　民　　國　 111　　年　　 4　　月　　 8　　日
　　　　　　　　　　　　　　　書　記　官　郭獻駿
附錄本案所犯法條全文
個人資料保護法第41條
意圖為自己或第三人不法之利益或損害他人之利益，而違反第 6
條第 1 項、第 15 條、第 16 條、第 19 條、第 20 條第 1 項
規定，或中央目的事業主管機關依第 21 條限制國際傳輸之命令
或處分，足生損害於他人者，處 5 年以下有期徒刑，得併科新
臺幣 1 百萬元以下罰金。